# 请教陈版~~关于股权转让新旧会计准则衔接问题-急！速回！

提问人：roinlee 时间：2013-11-15 10:17:21
集团将 2003 年取得的长期股权投资进行处置（新设合并），取得时以一块土地进行作价，当时评估增值了 4000 万，这笔数字按照老准则进入了资本公积，现在将这个长期股权投资处置，对应的这笔资本公积要转到营业收入吗？还是计入投资收益？

回答人：chenyiwei
“集团将 2003 年取得的长期股权投资进行处置（新设合并）”，这里的“处置”和“新设合并”是什么关系？是指当时该长期股权投资系新设合并形成，还是现在的处置方式是新设合并？处置后是否保留对其控制权？

提问人：roinlee 时间：2013-11-15 10:45:13
不保留控制权

回答人：chenyiwei
那么“处置”和“新设合并”是什么关系？

提问人：roinlee 时间：2013-11-15 10:55:13
当初取得的时候是新设的企业，然后一部分资金出资，一部分土地出资，土地评估增值 4000 万，按照当时的处理是借：长期股权投资 贷：无形资产 贷 资本公积-其他 取得了50%的股权，后来陆续增资共取得了90%的股权，现在将这90%的股权全部处置了，这部分其他资本公积该怎么处理？ 按照新会计准则，土地作价出资的评估增值部分做到营业外收入里面的，但是旧准则做到其他资本公积，相当于这部分溢价没有得到认可，现在处置了，这部分溢价得到了认可了，这部分资本公积该怎么做呢？（老准则和新准则对公允价值的认可度不同，老制度那会楼主还在读初中呢！）

回答人：chenyiwei
如果处置股权时，该投资方企业已经执行新企业会计准则的，则这部分资本公积视同已经实现，可转入投资收益——股权处置损益中。

提问人：roinlee 时间：2013-11-19 08:35:49
那做投资收益是基于什么会计原理呢？我个人认为这笔资本公积-其他是由于处置土地形成的，现在这笔土地处置的价值得到实现，对应的也应将该资本公积-其他转到营业外收入里面，因为这样符合无形资产处置的会计处理。恳请陈版指教

回答人：chenyiwei
主要是考虑和以往会计处理的衔接问题。因为是现在才通过股权转让确认该笔收益，按照目前的做法实际上是将其他综合收益转出到损益，所以计入投资收益更合适。